【裁判字號】    89,上訴,718
【裁判日期】    890627
【裁判案由】    違反毒品危害防制條例
【裁判全文】
臺灣高等法院高雄分院刑事判決    八十九年度上訴字第七一八號
    上  訴  人
    即  被  告  甲○○
右上訴人因違反毒品危害防制條例案件，不服臺灣高雄地方法院八十九年度訴字第五
四四號中華民國八十九年三月三十一日第一審判決（起訴案號：臺灣高雄地方法院檢
察署八十九年度毒偵字第二七二號），提起上訴，本院判決如左：
      主      文
原判決關於施用第一級毒品及定執行刑部份撤銷。
甲○○連續施用第一級毒品，處有期徒刑捌月，殘留海洛因塑膠袋壹個、殘留海洛因
針筒壹支，均沒收銷燬之。
其他上訴駁回。
上訴駁回部分所處有期徒刑月，與前開撤銷改判部分所處罪刑，應執行有期徒刑拾
月，殘留海洛因塑膠袋壹個、殘留海洛因針筒壹支，均沒收銷燬之。
      事      實
一、甲○○於民國（下同）八十八年間，因施用第二級毒品，經臺灣高雄地方法院裁
    定送觀察勒戒後，認無繼續施用毒品傾向，經台灣高雄地方法院檢察署檢察官於
    八十八年四月二十四日以八十八年度偵字第三七二九號不起訴處分確定，仍不思
    悔改，復基於概括犯意，於八十八年十二月廿七日下午四時許及同年月三十一日
    十一時許，連續在其高雄縣大樹鄉○○村○○路九六號住處，施用第一級毒品海
    洛因二次；又另行起意，於八十八年十二月十一日下午一時三十五分前二十四小
    時內某時，在不詳地點，施用第二級毒品安非他命一次。嗣於八十八年十二月三
    十一日下午一時三十五分許，在其上址住處，為警查獲，並扣得其施用海洛因所
    用殘留海洛因塑膠袋一個、殘留海洛因針筒一支。嗣經臺灣高雄地方法院以八十
    九年度毒聲字第三號裁定送台灣高雄看守所附設勒戒所觀察、勒戒後，認有繼續
    施用毒品傾向，再經同法院以八十九年度毒聲字第八六０號裁定命入戒治處所施
    以強制戒治。
二、案由高雄縣警察局仁武分局報請台灣高雄地方法院檢察署檢察官偵查起訴。
      理      由
一、前開上訴人即被告甲○○連續施用第一級毒品海洛因二次之事實，已據被告於警
    訊及偵審中供承不諱，並有殘留海洛因之塑膠袋一個、針筒一支扣案可佐。扣案
    之塑膠袋、針筒，均有殘留海洛因陽性反應，有高雄醫學院附設中和紀念醫院編
    號Ｂ0000000、Ｂ0000000號檢驗報告單二紙附卷可稽。被告於八
    十九年一月一日送台灣高雄看守所附設勒戒所執行觀察勒戒時，所採尿液有海洛
    因陽性反應，復有該所報告書在卷足憑。此部分事證明確，犯行洵堪認定。
二、訊據被告固否認有施用第二級毒品安非他命犯行，辯稱：伊剛生產，未施用安非
    他命云云。惟查，被告於八十八年十二月卅一日為警查獲後，經採其尿液檢驗結
    果，有安非他命陽性反應，此有高雄縣衛生局八十九年一月七日八九煙檢字第二
    一號尿液檢驗成績書附卷可證。又被告於八十九年一月一日送台灣高雄看守所附
    設勒戒所執行觀察勒戒時，所採尿液，檢驗結果，亦有安非他命陽性反應，復有
    該所報告書足憑。而安非他命經口服投與後，約百分之七十於廿四小時內自尿中
    排出，為行政院衛生署藥物食品檢驗局八十年三月十三日（八十）藥檢壹字第０
    四０七一二號函所釋明。是可見被告於前開為警查獲前廿四小時內某時，在不詳
    地點確有施用第二級毒品安非他命之行為甚明。被告辯稱未施用安非他命，係卸
    責之詞，殊無足採，此部分犯行亦堪認定。
三、查，被告於八十八年間，因施用第二級毒品安非他命，經原審法院以八十八年度
    毒聲字第二五四二號裁定送觀察勒戒後，認無繼續施用毒品傾向，經台灣高雄地
    方法院檢察署檢察官於八十八年四月廿四日以八十八年度偵字第三七二九號處分
    不起訴確定，此有刑案資料查註紀錄表在卷足憑。被告於不起訴處分後，五年內
    再犯毒品危害防制條例第十條第一、二項之罪，經原審以八十九年度毒聲字第三
    號裁定送台灣高雄看守所附設勒戒所觀察勒戒後，認有繼續施用毒品傾向，亦有
    該所八十九年一月十二日高所坤戒勒字第七五號函附證明書存卷可證。又原審法
    院依檢察官之聲請，以八十九年度毒聲字第八六０號裁定，令入戒治處所施以強
    制戒治，亦有原法院被告院內索引卡紀錄表足佐。是被告之施用第一級毒品海洛
    因及第二級毒品安非他命，均應依法論科。
四、核被告所為，係犯毒品危害防制條例第十條第一項之施用第一級毒品、及同條第
    二項之施用第二級毒品罪。被告分別持有第一級毒品海洛因、第二級毒品安非他
    命，嗣進而施用，其持有之低度行為應為施用之高度行為所吸收，均不另論罪。
    被告先後二次施用第一級毒品海洛因之行為，時間緊接，犯罪構成要件相同，顯
    係出於概括之犯意反覆為之，應依連續犯之規定以一罪論，並依法加重其刑。被
告所犯施用第一級毒品、施用第二級毒品罪，犯意各別，應予分論併罰。
五、原審就被告施用第二級毒品部分，適用毒品危害防制條例第十條第二項，審酌被
    告曾因施用第二級毒品，經檢察官不起訴處分後，又再施用第二級毒品，不知悔
    改，及其施用次數不多，犯罪後態度等一切情狀，量處有期徒刑月；核其認事
    用法及量刑均無不合。被告上訴意旨否認此部分犯行，為無理由，應予駁回。
六、原審就被告施用第一級毒品部分，予以論處罪刑，固無不合，惟被告施用第一級
    毒品所用之針筒一支，雖非專供施用毒品之器具，但該針筒殘留第一級毒品海洛
    因，已如上述，因殘留之海洛因，不能完全與針筒剝離，應整體認為第一級毒品
    ，而予宣告沒收銷燬之，原審僅宣告沒收，尚有未洽。被告上訴意旨以量刑過重
    指摘原判決此部分不當，雖無理由，但原判決此部分既有可議，自應將此部分及
    定執行刑部分撤銷改判。爰審酌被告因施用毒品，經不起訴處分後，猶未悔改，
    再繼續施用毒品，及犯罪後坦承犯行，態度尚佳等一切情狀，量處如主文所示之
    刑，併與上訴駁回部分定其執行刑，如主文所示。扣案之殘留海洛因毒品塑膠袋
    一個、針筒一支，因毒品不能完全剝離，整體視為毒品，依法宣告沒收銷燬之。
    又被告經多次觀察勒戒，仍有繼續施用毒品傾向，已如上述，是難期無再犯之虞
    ，所請予以宣告緩刑，尚非所宜，併予明。
七、公訴意旨另以：被告自八十八年十二月廿七日起至同年十二月卅一日止，連續施
    用第二級毒品安非他命多次等情。經查此部分為被告所否認，又無確切證據可資
    認定，自屬不能證明被告犯罪，因公訴意旨認此部分與前開施用第二級毒品犯行
    ，有連續犯之裁判上一罪關係，故不另為無罪之諭知。
據上論斷，應依刑事訴訟法第三百六十八條、第三百六十九條第一項前段、第三百六
十四條、第二百九十九條第一項前段、毒品危害防制條例第十條第一項、第十八條第
一項前段、刑法第十一條前段、第五十六條、第五十一條第五款，判決如主文。
本案經檢察官張其主到庭執行職務。
中    華    民    國     八十九     年       六       月     二十七     日
                              臺灣高等法院高雄分院刑事第五庭
                                  審判長法官  吳水木
                                        法官  陳朱貴
                                        法官  洪慶鐘
右正本證明與原本無異。
施用第一級毒品部分如不服本判決，應於判決送達後十日內向本院提出上訴狀，其未
述理由者並應於提出上訴狀後十日內向本院補提理由書（應附繕本)。
施用第二級毒品部分不得上訴。
                                      書記官  陳金卿
中    華    民    國     八十九     年       六       月     二十八     日
附錄：本判決論罪科刑法條：
毒品危害防制條例第十條第一項、第二項：
施用第一級毒品者，處六月以上五年以下有期徒刑。
施用第二級毒品者，處三年以下有期徒刑。
                                                                      ＤＢ


司法院資訊處製作；財團法人民間司法改革基金會備份。
